# 请教陈版关于房屋搬迁补偿收入处理的问题

提问人：thinker285 时间：2017-02-06 09:26:22
请教陈版， 2013 年 6 月 6 日*公司与*市房屋征收补偿办公室签订“*市老火车站棚户区综合改造项目国有土地上房屋征收补偿协议书”，*公司选择产权调换，获得补偿房屋，截止本次审计时，补偿房屋未到手。另获得补偿款 1661284 元（ 2013 年 9 月 3 日、 2013年 10 月 22 日*市老火车站棚户区改造项目部各汇入 830642 元征收补偿款）其中搬迁费补偿 27428 元；从业人员补助 252331 元；停产停业损失费或临时安置费 1231141 元；装修补偿 137142 元；附属物补偿 13242 元。协议约定临时安置期限为 2013 年 6 月 6 日至2016 年 6 月 5 日，截止本次审计，被征收房屋未下账，已停止计提折旧，房屋净值 103 万。 截止本次审计截止日，搬迁已完成，未发生搬迁费用。 这样处理妥当否：转销账面上挂账的房屋， 103 万计入营业外支出，同时将补偿款金额（除装修补偿金额）全部转入营业外收入

回答人：chenyiwei
1 、房屋置换方式的搬迁补偿，通常认为是非货币性交换业务。应根据具体情况分析是否具有商业实质，相应选择会计处理模式。在收到置换房屋之前，被征收的旧房的原账面价值可以暂时保留在“其他非流动资产”项目中。 2 、对于本案例中收到的费用性补偿，对装修、附属物补偿，应作为对装修和附属物的处置处理，将补偿款与装修、附属物账面价值之间的差额确认为营业外收入；对从业人员补助、停产停业损失费或临时安置费等作为费用性支出的补助，应在收到时计入递延收益，后续相关支出发生时计入损益，相应采用系统、合理的方法将递延收益转入各期营业外收入，与计入损益的相关费用性支出配比。

提问人：wangjw0088 时间：2017-02-06 22:58:20
能否作为固定资产清理？

回答人：chenyiwei
因为该房屋自身已经清理完毕，其实物已不存在，故不建议继续在清理科目挂账，而是确认一项收取约定的置换房产的权利，体现为其他非流动资产。继续作为固定资产挂账更不恰当，其持有目的和实物形态已不再符合要求。